# VMI 模式下收入确认问题

提问人：那片天空 0502 时间：2022-02-26 11:28:50
根据与客户签订的供应链管理模式，双方在核定好供货价格的情况下（事先有价格表，客户会根据实际领用数量进行轻微的调整），SRM 系统根据价格、数量以及适用的各项费用、折让、违约金与赔偿金及补偿金扣款等形成结算金额，供方应在供货 3 个月以内按照结算金额向需方开具合格发票。现因客户在 2021 年年末进行 2022 年度招投标事项，因此一直未更新SRM系统价格，我公司仅从系统中可以看到领用数量，未能获取结算金额。次年 1 月 8 号，客户完成了SRM系统价格，我公司在系统中获取数量及金额。该笔收入是否可以确认在 21 年 12 月？

回答人：chenyiwei
如果商品确实是在 2021 年内领用，相应控制权完成转移的，则应确认为 2021 年度的收入，但因为此时价格尚未确定，故应遵循新收入准则第十六条关于可变对价估计的相关规定。